【裁判字號】    97,上訴,2436
【裁判日期】    971029
【裁判案由】    違反毒品危害防制條例
【裁判全文】
臺灣高等法院臺中分院刑事判決        97年度上訴字第2436號
上  訴  人
即  被  告  乙○○原名洪水圳.
                      號
上列上訴人因違反毒品危害防制條例案件，不服臺灣彰化地方法
院97年度訴字第2251號中華民國97年9月4日第一審判決（起訴案
號：臺灣彰化地方法院檢察署97年度毒偵字第2669號），提起上
訴，本院判決如下：
    主  文
上訴駁回。
    事  實及理  由
一、本案經本院審理結果，認第一審判決認事用法及量刑均無不
    當，應予維持，並引第一審判決書記載之事實、證據及理由
    。（如附件）
二、被告上訴意旨略以：施用毒品係殘害一已之身行為，對社會
    危害微乎其微，國外有除罪化之趨勢，認為係病患，應送醫
    治療；且被告之子女均年幼就學中，伊目前又覓有適當工作
    ，原審量刑過重，子女將乏人照料，請求減輕云云。
三、本院查：被告於93年間，因施用第一級毒品案件，經原審法
    院裁定送觀察、勒戒後，於93年 9月22日執行完畢釋放出所
    ，並由臺灣彰化地方法院檢察署檢察官以93年度毒偵字第15
    71號為不起訴處分確定確定。被告於 5年內，猶無警惕之意
    再為本件犯行，本院認施用毒品，除戕害自身之健康、生命
    外，並已衍生危害家庭之不良後果，且損及社會、國家之整
    體利益，自應受相當之刑罰制裁，始符社會正義，參酌施用
    第1級毒品海洛因之法定刑為 6月以上5年以下，被告本件犯
    行構成累犯，依法必定要加重其刑。原審審酌被告之素行、
    犯罪之動機、情節、所生危害及其他犯罪情節並犯後之態度
    等一切情狀，量處有期徒刑 9月，量刑尚稱妥適；被告於93
    年間，因傷害案件，經原審法院判處有期徒刑 2月確定，於
    94年 6月9日易科罰金執行完畢，是被告於5年內既因故意犯
    罪而經有期徒刑以上刑之宣告，亦不符合緩刑要件，被告上
    訴為無理由，應予駁回。
四、據上論斷，應依刑事訴訟法第373條、第368條，判決如主文
    。
本案經檢察官甲○○到庭執行職務。
中    華    民    國    97    年    10    月    29   日
            刑事第四庭    審判長法  官  洪   耀   宗
                                法  官  蔡 王 金  全
                                法  官  劉   登   俊
上列正本證明與原本無異。
如不服本判決，應於收受送達後十日內向本院提出上訴書狀，其
未敘述上訴之理由者並得於提出上訴後十日內向本院補提理由書
(均須按他造當事人之人數附繕本)。
                                書記官  粘   銘   環
中    華    民    國    97    年    10    月    30    日
附件
臺灣彰化地方法院刑事判決              97年度訴字第2251號
公  訴  人  臺灣彰化地方法院檢察署檢察官
被      告  乙○○  男  40歲（民國○○年○○月○○日生）
      （原名洪水圳）身分證統一編號：Ｚ000000000號
                    住彰化縣芳苑鄉○○村○○路○○段101號
上列被告因違反毒品危害防制條例案件，經檢察官提起公訴（97
年度毒偵字第2669號），於本院準備程序中，被告就被訴事實為
有罪之陳述，經裁定改行簡式審判程序，本院判決如下：
    主  文
乙○○施用第一級毒品，累犯，處有期徒刑玖月。
    犯罪事實
一、乙○○前於民國93年間，因傷害案件，經本院以93年度斗簡
    字第562 號判決判處有期徒刑2 月確定，於94年6 月9 日易
    科罰金執行完畢。且於93年間，因施用第一級毒品案件，經
    本院裁定送觀察、勒戒後，於93年9 月22日執行完畢釋放出
    所，並由臺灣彰化地方法院檢察署檢察官以93年度毒偵字第
    1571號為不起訴處分確定。詎其仍未戒除毒癮，復於前揭觀
    察、勒戒執行完畢釋放後5 年內，基於施用第一級毒品海洛
    因之犯意，於97年4 月20日某時，在彰化縣永靖鄉某處圳溝
    旁，以將第一級毒品海洛因摻入香菸點燃吸食之方式，施用
    第一級毒品海洛因1 次。嗣於97年4 月22日經警持臺灣彰化
    地方法院檢察署檢察官核發之強制採尿許可書命其到案接受
    採集尿液送驗，結果呈嗎啡陽性反應，始查悉上情。
二、案經彰化縣警察局田中分局報請臺灣彰化地方法院檢察署檢
    察官偵查起訴。
    理  由
一、按除被告所犯為死刑、無期徒刑、最輕本刑為3 年以上有期
    徒刑之罪或高等法院管轄第1 審案件者外，於前條第1 項程
    序進行中，被告先就被訴事實為有罪之陳述時，審判長得告
    知被告簡式審判程序之旨，並聽取當事人、代理人、辯護人
    及輔佐人之意見後，裁定進行簡式審判程序；除簡式審判程
    序及簡易程序案件外，第1 審應行合議審判，刑事訴訟法第
    273 條之1 第1 項、第284 條之1 分別定有明文。本件被告
    乙○○所涉係死刑、無期徒刑、最輕本刑為3 年以上有期徒
    刑之罪或高等法院管轄第1 審案件以外之罪，並於本院行準
    備程序時就被訴事實為有罪之陳述，本院合議庭依前揭規定
    ，經評議結果，裁定改由受命法官獨任行簡式審判程序。
二、上開犯罪事實，業據被告乙○○於本院審理時坦承不諱，且
    被告經警採集其尿液送驗結果，確呈嗎啡陽性反應，有彰化
    縣警察局田中分局委託檢驗尿液代號與真實姓名對照認證單
    及詮昕科技股份有限公司於97年5 月6 日所出具之濫用藥物
    尿液檢驗報告各1 紙附卷可稽，足徵被告之自白確與事實相
    符，堪以採信。再被告前於93年間，因施用第一級毒品案件
    ，經本院裁定送觀察、勒戒後，於93年9 月22日執行完畢釋
    放出所，並由臺灣彰化地方法院檢察署檢察官以93年度毒偵
    字第1571號為不起訴處分確定乙情，有臺灣彰化地方法院檢
    察署刑案資料查註紀錄表及臺灣高等法院被告全國前案紀錄
    表各1 份在卷可參。本件事證明確，被告上開犯行洵堪認定
    ，應依法論科。
三、核被告乙○○所為，係犯毒品危害防制條例第10條第1 項之
    施用第一級毒品罪。被告持有第一級毒品進而施用，其持有
    第一級毒品之低度行為，應為其施用第一級毒品之高度行為
    吸收，不另論罪。末查被告前因傷害案件，經本院以93年度
    斗簡字第562 號判決判處有期徒刑2 月確定，於94年6 月9
    日易科罰金執行完畢乙節，有臺灣高等法院被告前案紀錄表
    、臺灣彰化地方法院檢察署刑案資料查註紀錄表各1 份在卷
    可憑，其於有期徒刑執行完畢後，5 年內故意再犯本件有期
    徒刑以上之罪，為累犯，應依刑法第47條第1 項之規定加重
    其刑。爰審酌被告施用毒品之動機、目的、方法、不知珍惜
    身體、施用毒品所生危害，暨犯後坦承犯行之態度等一切情
    狀，量處如主文所示之刑，以示懲儆。
據上論斷，應依刑事訴訟法第273 條之1 第1 項、第299 條第1
項前段，毒品危害防制條例第10條第1 項，刑法第11條前段、第
47條第1 項，判決如主文。
本案經檢察官黃淑媛到庭執行職務。
中    華    民    國    97    年     9     月     4     日
                  刑事第一庭           法  官   郭麗萍
以上正本證明與原本無異。
如不服本判決，應於判決送達後10日內，向本院提出上訴書狀，
上訴書狀應「敘述具體上訴理由」，並按他造當事人之人數附繕
本。「切勿逕送上級法院」。
中    華    民    國    97    年    9      月     8     日
                                       書記官   吳冠慧
附錄本案論罪科刑法條全文：
毒品危害防制條例第10條
施用第一級毒品者，處 6 月以上 5 年以下有期徒刑。
施用第二級毒品者，處 3 年以下有期徒刑。


司法院資訊處製作；財團法人民間司法改革基金會備份。
